臺灣桃園地方法院小額民事判決
110年度壢保險小字第614號
原      告  富邦產物保險股份有限公司

法定代理人  羅建明  
訴訟代理人  潘炳煌  
被      告  謝政達  
上列當事人間請求損害賠償事件，本院於民國111年1月21日言詞
辯論終結，判決如下：
    主      文
一、被告應給付原告新臺幣壹萬伍仟零貳拾玖元，及自民國一百
    一十年九月四日起至清償日止，按年利率百分之五計算之利
    息。
二、訴訟費用新臺幣壹仟元由被告負擔。
三、本判決得假執行。
    理  由  要  領
一、本件除下列理由要領外，依民事訴訟法第436條之18第1項規
    定，僅記載主文，其餘省略。
二、原告主張：被告於民國108年8月31日20時5分許，騎乘車牌
    號碼000-0000號普通重型機車（下稱肇事機車），行經桃園
    市楊梅區中山北路二段與裕成路口處時，因未注意車前狀況
    ，不慎碰撞由訴外人張美惠所有、原告所承保之車牌號碼00
    0-0000號自用小客車（下稱系爭車輛），並致系爭車輛受損
    （下稱本件事故），系爭車輛經修復後費用為新臺幣(下同)
    20,869元（工資3,084元、烤漆9,440元、零件8,345元）。
    原告並已依約全數理賠完畢，故依保險法第53條之規定取得
    上揭損失之代位權，又零件部分修復費用應考量折舊，故請
    求被告給付15,029元。為此，爰依民法第184條第1項前段、
    第191條之2、保險法第53條規定提起本件訴訟，並聲明：如
    主文第一項所示。
三、被告則以：伊對於肇事責任不爭執。但是伊只有擦撞系爭車
    輛的保險桿，原告卻把一堆零件附帶維修等語，資為抗辯。
    並聲明：原告之訴駁回。　　　　
四、是依上開說明，以下僅就原告得請求賠償之金額若干？記載
    理由要領如下：
（一）按民法第213條第1、3項規定：「負損害賠償責任者，除
      法律另有規定或契約另有訂定外，應回復他方損害發生前
      之原狀。第1項情形，債權人得請求支付回復原狀所必要
      之費用，以代回復原狀。」又所謂必要修復費用，如修理
      材料以新品換舊品時，應予折舊（最高法院77年度第9次
      民事庭會議決議參照）。
（二）經查，系爭車輛修理費用為20,869元（其中工資3,084元
      、烤漆9,440元、零件8,345元），有估價單及統一發票等
      件可證（見本院卷第9、13頁）。又上開估價單為MAZDA汽
      車之原廠所開立，其應具備維修系爭車輛之專業能力，是
      其提出之上開估價單，應屬可採。被告雖抗辯原告把一堆
      零件附帶維修等語。惟查，系爭車輛受撞擊位置為前車頭
      ，其前保險桿、前保下護板、前牌照板均因而受損，有系
      爭車輛受損照及現場照片在卷可參（見本院卷第10至11頁
      、第29頁正反面），而前保固定鉚釘為固定前保險桿所必
      要，故有其必要性。是就上開零件之修復費用，顯然與本
      件事故有因果關係，被告僅空言辯稱費用不合理，而未提
      出其他證據供本院參酌，難認被告之抗辯可採。是原告依
      上開估價單及統一發票所載金額，計算如附表所示之折舊
      後，請求被告給付15,029元，即有理由。
（三）綜上所述，原告請求被告給付15,029元，及自110年9月4
      日起至清償日止，按年利率5%計算之利息，為有理由，應
      予准許。　　　
中    華    民    國   111    年     2    月    17    日
                  中壢簡易庭      法  官  張博鈞　
以上為正本係照原本作成。
如不服本判決，應於送達後20日內，向本院提出上訴狀並表明上
訴理由，如於本判決宣示後送達前提起上訴者，應於判決送達後
20日內補提上訴理由書（須附繕本）。
如委任律師提起上訴者，應一併繳納上訴審裁判費。
中    華    民    國   111    年     2    月    17    日
                                  書記官  張季容
附錄：
一、民事訴訟法第436條之24第2項：
    對於小額程序之第一審裁判上訴或抗告，非以其違背法令為
    理由，不得為之。
二、民事訴訟法第436條之25：
    上訴狀內應記載上訴理由，表明下列各款事項：
    （一）原判決所違背之法令及其具體內容。
    （二）依訴訟資料可認為原判決有違背法令之具體事實。
三、民事訴訟法第471 條第1 項：（依同法第436 條之32第2 項
    規定於小額事件之上訴程式準用之）上訴狀內未表明上訴理
    由者，上訴人應於提起上訴後20日內，提出理由書於原第二
    審法院；未提出者，毌庸命其補正，由原第二審法院以裁定
    駁回之。　
附表：零件部分折舊（單位：新臺幣）
----- 折舊時間           金額 第1年折舊值        8,345×0.369=3,079 第1年折舊後價值    8,345-3,079=5,266 第2年折舊值        5,266×0.369=1,943 第2年折舊後價值    5,266-1,943=3,323 第3年折舊值        3,323×0.369×(8/12)=817 第3年折舊後價值    3,323-817=2,506 上開折舊後零件加計工資3,084元、烤漆9,440元，共計15,030元，原告減縮聲明後僅請求15,029元。